【裁判字號】    99,毒抗,324
【裁判日期】    991130
【裁判案由】    毒品危害防制條例
【裁判全文】
臺灣高等法院刑事裁定                 99年度毒抗字第324號
抗  告  人
即  被  告  孫志偉
上列抗告人因違反毒品危害防制條例案件，不服臺灣板橋地方法
院中華民國99年9月28日裁定（99年度毒聲字第1323號），提起
抗告，本院裁定如下：
    主  文
抗告駁回。
    理  由
一、原裁定意旨略以：被告孫志偉於民國99年5月18日11時05分
    許，為警查獲後採集之尿液，經送高雄市立凱旋醫院檢驗結
    果，呈甲基安非他命陽性反應，有高雄市政府警察局苓雅分
    局偵辦毒品案件嫌疑人尿液採證代碼對照表及高雄市立凱旋
    醫院99年7月30日出具之濫用藥物尿液檢驗報告在卷可按，
    足認被告確有於99年5月18日11時05分許為警查獲後採尿回
    溯前96小時內之某時確曾施用第二級毒品甲基安非他命，故
    依毒品危害防制條例第20條第1項、觀察勒戒處分執行條例
    第3條第1項規定，裁定被告施用第二級毒品，應送勒戒處所
    觀察勒戒。
二、抗告意旨略以：抗告人前未有施用毒品，經裁定送觀察、勒
    戒暨強制戒治執行完畢之紀錄，伊經採尿檢驗結果呈陽性反
    應，恐係尿液放錯或錯送尿液，伊曾具狀聲請將伊尿液另送
    其他鑑定機關進行重新鑑定，並就伊頭髮進行毒性鑑定，俾
    以查明真相並維護抗告人權益。惟檢察官並未同意，有應調
    查之證據而未予調查之違法；又國立中山醫學附設醫院亦是
    國內常接受刑事警察局委託鑑定之公立單位，抗告人業已自
    費至國立中山醫學附設醫院中港分院藥物檢測中心進行頭髮
    （毛髮）毒性鑑定，全程並有醫院錄影存證，請撤銷原裁定
    或待國立中山醫學附設醫並之毛髮鑑定結果出來才進一步作
    裁定云云。
三、經查：
(一)、抗告人即被告孫志偉於99年5月18日11時5分許，經警採集尿
    液送請高雄市立凱旋醫院以EIA酵素免疫分析法初步檢驗，
    再以GC/MS氣相層析質譜儀法確認檢驗方式鑑驗後，結果呈
    甲基安非他命陽性反應，此有該院濫用藥物尿液檢驗報告、
    高雄市警方偵辦毒品案件嫌疑人尿液採證代碼對照表、濫用
    藥物尿液檢驗體監管紀錄表在卷，再依抗告人於警詢中所述
    ：「（本專案組提供予你2瓶採尿空瓶是否為你親自檢視為
    全新乾淨？是否為你親自排放並於封籤條上捺印？）是的。
    是的」等語（見毒偵字第6694號影卷第8頁），已難認有何
    錯送尿液情事，況依本院被告前案紀錄表所載，抗告人雖無
    施用毒品之前科記錄，惟其曾施用安非他命毒品一節，業據
    其於警詢中供承甚明（見看偵字第6694號影卷第8頁），是
    抗告人空言辯稱伊從未施用毒品，且質疑係錯送尿液或尿液
    送錯云云，即不可採。
(二)、又抗告人有於99年10月25日前往中山醫學大學附設醫院檢驗
    科藥物檢測中心進行毛髮毒品檢驗，並未檢出有何甲基安非
    他命反應，固有該中心出具之「毛髮檢驗結果報告」及中山
    醫學大學附設醫院中港分院99年11月25日中山醫港99川仁字
    第0990010965號函各1件在卷可按。惟中山醫學大學附設醫
    院藥物檢測中心所為之鑑驗，並非法院或檢察官依刑事訴訟
    法第208條囑託機關所為之鑑定，且該毛髮檢驗於國內並未
    實施認證，毒品代謝後而殘存於毛髮之數量比例如何，檢驗
    之閾值為何，於該結果報告上均未見記載，而每人毛髮生長
    速度不同，僅能推測大約之期間，並非精確，該報告備註亦
    載明其僅供參考，自不能據以推翻前揭高雄市立凱旋醫院明
    確之檢驗報告結果，即不足為有利於抗告人之佐證。
四、從而，原法院依檢察官之聲請，裁定抗告人應令入勒戒處所
    施以觀察勒戒，核其認事用法，並無違誤。抗告人徒執前詞
    ，指摘原裁定不當，為無理由，其抗告應予駁回。
五、據上論斷，應依刑事訴訟法第412條，裁定如主文。
中    華    民    國    99    年    11    月    30    日
                  刑事第二十二庭審判長法  官  郭雅美
                                      法  官  洪于智
                                      法  官  李麗珠
以上正本證明與原本無異。
不得再抗告。
                                      書記官  陳禹任
中    華    民    國    99    年    12    月    3     日

司法院資訊處製作；財團法人民間司法改革基金會備份。
